臺灣板橋地方法院刑事判決　　　　　　　100年度訴字第123號
公　訴　人　臺灣板橋地方法院檢察署檢察官
被　　　告　陳家亮
上列被告因偽證案件，經檢察官提起公訴（九十九年度偵字第二
四二五八號），本院判決如下：
    主  文
陳家亮證人，於執行審判職務之公署審判時，於案情有重要關係
之事項，供前具結，而為虛偽陳述，處有期徒刑陸月，緩刑年
。
    事  實
一、緣案外人李美華係址設新北市三重區（原臺北縣三重巿）碧
    華街二六一巷三號三樓順城工程行之負責人與案外人陳泳丞
    均因偽造順城工程行承攬高股份有限公司（下稱高公司
    ，負責人高清腦）所有位於新北市五股區（原臺北縣五股鄉
    ○○○路三九號建物之四、五樓增建土木營建工程之工程合
    約書，並由陳泳丞持此一偽造合約書，以李美華即順城工程
    行之名義，具狀向臺灣士林地方法院聲請核發支付命令（於
    民國九十五年三月二十一日據以核發九十五年度促字第六八
    一二號支付命令），再持該支付命令，向本院民事執行處聲
    請強制執行高公司所有位於新北市○○區○○路三九號一
    至五樓建物而行使，經拍賣抵押物後，將順城工程對高公
    司享有債權不實事項登載於分配表上，並據以分配新臺幣一
    千零八十四萬七千四百一十四元。該案經高公司股東高熊
    碧雲告發後，經臺灣板橋地方法院檢察署檢察官以九十七年
    度偵字第一六四六○號、九十八年度偵字第三三二○號案件
    起訴，本院以九十八年度訴字第八九○號偽造文書等案件審
    理中（該案業經臺灣高等法院以九十九年度上訴字第九一八
    號判決，李美華業經確定執行中）。陳家亮與陳泳丞熟識，
    知陳家亮曾於九十年至九十一年間在高大川（高清腦之子）
    欣慶豐流通有限公司任職，為能脫免偽造文書等罪責，即邀
    陳家亮為其作證，陳家亮明知其未曾於九十、九十一年間在
    高大川位於址設臺北市○○○路「欣慶豐有限公司」辦公室
    內，見高大川與順城工程行負責人李美華簽訂，內容為增建
    新北市○○區○○路三九號四、五樓之工程合約書，竟基於
    偽證之犯意，於九十八年十二月十五日上午九時三十分許，
    在本院刑事庭第二十一法庭審理九十八年度訴字第八九○號
    李美華、陳泳丞涉嫌偽造文書等案件審理法庭內，以證人之
    身分供前具結後，向執行審判職務之審判長證述：印象中有
    看過九十六年度他字第六一二九號卷第十八至二十三頁工程
    合約書，是伊送印鑑去總經理辦公室時看到的，因為在總管
    理處的時候，印鑑是擺在董事長夫人那裡，需要用印的時候
    ，總經理會指示伊去董事長夫人那裡拿印鑑，到總經理辦公
    室去，當時高公司之同事一直有問，聽說五股那個地方要
    改成賣場，所以伊才特別注意到這件事等不實證言，以此方
    式就李美華、陳泳丞涉嫌偽造文書、詐欺之案情有重要關係
    事項之案件，為虛偽之證述。
二、案經高大川告發，臺灣板橋地方法院檢察署檢察官偵查起訴
    。
    理  由
壹、證據能力部分：
    按被告以外之人於審判外之陳述，雖不符前四條之規定，而
    經當事人於審判程序同意作為證據，法院審酌該言詞陳述或
    書面陳述作成時之情況，認為適當者，亦得為證據。當事人
    、代理人或辯護人於法院調查證據時，知有第一百五十九條
    第一項不得為證據之情形，而未於言詞辯論終結前聲明異議
    者，視為有前項之同意，刑事訴訟法第一百五十九條之五定
    有明文。本院次項所引之證據，當事人於本院言詞辯論終結
    前，均未聲明異議，本院審酌該等證據，作成時之情況，無
    不適當之處，依上揭規定，自均有證據能力，核先敘明。
貳、實體部分：
一、訊據被告陳家亮對於上揭偽證事實坦承不諱，核與證人高大
    川於偵查中之證詞，證人李美華、陳泳丞於臺灣高等法院九
    十九年度上訴字第九一八號案件審理時之自白均相符合，並
    有卷附建築師盧星宏之證詞可按（見九十六年度他字第六一
    二九號卷第一七八、一七九頁），復有卷附臺北縣工務局九
    十七年一月三十日北工建字第0970044150號函覆九十一股建
    字第151 建築執照加註事項附表、本院九十八年度訴字第八
    九○號審理卷宗（內含九十八年十二月十五日審判筆錄、證
    人結文）、本院九十八年度訴字第八九○號、臺灣高等法院
    九十九年度上訴字第九一八號判決書及該案審理筆錄，李美
    華、陳泳丞臺灣高等法院被告前案紀錄表可資佐證。被告之
    自白與事實相符合，本件事證明確，犯行堪予認定，應依法
    論科。
二、按刑法第一百六十八條規定證人依法作證時，必須對於案情
    有重要關係之事項，為虛偽之陳述，始負偽證罪之責，所謂
    於案情有重要關係之事項，係指該事項之有無，足以影響於
    裁判之結果者而言，蓋證人就此種事項為虛偽之陳述，則有
    使裁判陷於錯誤之危險，故以之為偽證罪，而科以刑罰，最
    高法院二十九年上字第二三四一號判例足供參考。查本院九
    十八年度訴字第八九○號李美華、陳泳丞涉嫌偽造文書等案
    件審理時，被告主觀上明知所證各詞，與其親自經歷之認知
    事實並非相同，竟悖於事實，在該案經具結後，故意為虛偽
    不實之陳述，而其所陳述之內容，亦有使本院法官陷於認定
    錯誤之危險，足以影響審判之結果，其陳述自屬於案情有重
    要關係之事項灼然甚明。核被告所為，係犯刑法第一百六十
    八條之證人於執行審判職務之公署審判時，於案情有重要關
    係之事項，供前具結，而為虛偽陳述罪。爰審酌被告於本院
    審判中虛偽證述，足生影響判決結果，使司法權之發動發生
    錯誤，兼衡其犯罪之動機、目的、手段、智識程度及犯罪後
    已經坦承犯行，知所悔改等一切情狀，量處如主文所示之刑
    ，以資懲儆。末查，被告雖曾因傷害案件經臺灣臺北地方法
    院判處有期徒刑四月，又因違反動產擔保交易法案件，經本
    院判處有期徒刑五月確定，然均已於八十四年三月、十二月
    間易科罰金執行完畢，此有臺灣高等法院被告前案紀錄表在
    卷可按，是被告前雖曾受有期徒刑以上刑之宣告，惟執行完
    畢後，五年內未曾因故意犯罪再受有期徒刑以上刑之宣告，
    念其犯後已知所悔改，坦承犯罪，又係因與陳泳丞熟識，基
    於友情一時失慮，致觸法網，經此偵審教訓，當知警惕，應
    無再犯之虞，本院認對其所宣告之刑以暫不執行為適當，爰
    依現行刑法第七十四條第一項第二款之規定併宣告緩刑三年
    ，以啟自新。
據上論斷，應依刑事訴訟法第二百九十九條第一項前段，刑法第
一百六十八條、第七十四條第一項第二款，判決如主文。
本案經檢察官賴建如到庭執行職務。
中    華    民    國   100    年    4     月    19    日
                臺灣板橋地方法院刑事第十五庭
                         審判長法  官  王綽光
                               法  官  洪珮婷
                               法  官  黃司熒
以上正本證明與原本無異。
如不服本判決應於收受送達後十日內向本院提出上訴書狀，並應
敘述上訴理由; 其未敘述上訴理由者，應於上訴期間屆滿後二十
日內向本院補提理由書（均需按他造當事人之人數附繕本，切勿
逕送上級法院）。
                                書記官  許清秋
中    華    民    國   100    年    4     月    25    日
附錄本案論罪科刑法條全文：
中華民國刑法第168條
（偽證罪）
於執行審判職務之公署審判時或於檢察官偵查時，證人、鑑定人
、通譯於案情有重要關係之事項，供前或供後具結，而為虛偽陳
述者，處7年以下有期徒刑。